【裁判字號】    92,簡上,649
【裁判日期】    921216
【裁判案由】    清償借款
【裁判全文】
臺灣臺北地方法院民事判決                        九十二年度簡上字第六四九號
    上  訴  人  丙○○
    被  上訴人  泛亞商業銀行股份有限公司
    法定代理人  乙○○
    訴訟代理人  甲○○
右當事人間請求清償借款事件，上訴人對於中華民國九十二年九月二日臺灣臺北地方
法院臺北簡易庭九十二年度北簡字第一二九一三號第一審判決提起上訴，本院於九十
二年十二月二日言詞辯論終結，判決如左：
    主      文
原判決廢棄。
被上訴人在第一審之訴駁回。
第一、二審訴訟費用由被上訴人負擔。
    事      實
甲、上訴人方面：
壹、聲明：如主文所示。
貳、陳述：
    上訴人丙○○從未與被上訴人泛亞商業銀行股份有限公司簽訂魔利卡申請書，亦
    未曾委託他人代辦或向被上訴人借款。上訴人之
    未曾遺失或換發；且上訴人之住居所一直在高雄市未曾遷移，因此本件恐係上訴
    人之
    九十二年七月二十三日以電話告知被上訴人公司之客戶服務人員，表明上訴人並
    未申辦魔利卡，但被上訴人置之不理，亦未查明魔利卡是否真為上訴人本人所申
    請。再對照被上訴人所提出之魔利卡申請書上所貼上訴人名義之
    訴人之
    人借款。上訴人也從未與被上訴人對保過，如果真有對保，應該要核對
    文件，而申請書所附
    符，一看就看的出來，不知道當初被上訴人是怎麼對保的。
參、證據：提出上訴人國民身分證、學生證、
乙、被上訴人方面：
壹、聲明：駁回上訴。
貳、陳述：除與原判決記載相同者，茲引用之外，補稱：
一、本件原審卷所附原證一號信用卡申請書為真正，上訴人所屬臺中分公司人員辦理
    本件現金卡之申請時，曾通知申請人前來對保，應該是上訴人本人前來申請無誤
    ，所以仍主張兩造間存有消費借貸債務。
二、對於上訴人所提出之身分證及
    年三月二十日在高雄市換領之後並無其他換發紀錄乙節，並無意見要陳述。
參、證據：援用原審之立證方法。
    理  由
一、本件被上訴人起訴主張上訴人於九十二年三月十八日向被上訴人借款新臺幣（下
    同）二十萬元，利息按週年利率百分之十八固定計付，並約定本金及利息分八十
    四期按月攤還本息，違約金依借款總餘額，自應償付之日起，逾期在六個月以內
    之部份照約定利率百分之十，逾期超過六個月之部份，按約定利率百分之二十計
    算違約金，如有一期未清償即視為全部到期，詎上訴人自九十二年五月起即未依
    約繳交本息，尚積欠本金十萬一千四百十九元未依約清償，爰依消費借貸關係起
    訴請求。上訴人則以伊從未與被上訴人簽訂魔利卡申請書，亦未曾委託他人代辦
    或向被上訴人借款，上訴人之
    訴人之住居所一直在高雄市未曾遷移，因此本件恐係上訴人之
    ，進而與被上訴人簽訂魔利卡申請書並借款；再對照被上訴人所提出之魔利卡申
    請書上所貼上訴人名義之
    證上訴人係遭冒名申請魔利卡而向被上訴人借款，上訴人也從未與被上訴人對保
    過，如果真有對保，應該要核對
    上訴人本人及真正的
    訴人是怎麼對保的等語資為抗辯。
二、本件上訴人抗辯根本未和被上訴人申請魔利卡，也沒有託人代辦，被上訴人所提
    申請書上的
    附上訴人之
三、經查：
  (一)本院於九十二年十二月二日言詞辯論期日當庭勘驗被上訴人庭提之魔利卡申請書
    原本上所附
    即能辨識之差異：
    １、兩者的照片顯不相符。
    ２、
        為臺中縣。
    ３、出生年月日、
        者均有差異。
    ４、
        分證影本有三處蓋於住遷註記欄。
    ５、住遷註記所記載之地址，欄數及內容均不相符。
    此外，被上訴人又對上訴人之
    並無其他換發紀錄乙節並不爭執，顯然本件魔利卡申請書所附
    上訴人
  (二)請求履行債務之訴，原告就其所主張債權發生之事實，負有舉證責任，本件被上
    訴人固泛稱其所屬臺中分公司人員曾通知上訴人前來對保，然此為上訴人所否認
    ，並辯稱：如果真有對保，應該要核對
    照片與上訴人本人及真正的
    初被上訴人是怎麼對保的等語，而被上訴人又無提出其他任何積極證據以證明兩
    造間確有消費借貸契約關係，其未盡舉證之責任，自不能認為其主張為真實。
四、從而，被上訴人本於消費借貸法律關係請求上訴人給付十萬一千四百十九元，及
    自九十二年五月一日起至清償日止，按週年利率百分之十五計算之利息，並自九
    十二年五月十六日起，其逾期在六個月以內部分，按上開利率百分之十計算，逾
    期超過六個月以上者，按上開利率百分之二十計算之違約金，洵屬無據，原審為
    被上訴人勝訴之判決，尚有未洽；上訴意旨聲明廢棄，為有理由，應由本院廢棄
    改判駁回其於原審之訴。
五、本件事證已臻明確，兩造其餘攻擊防禦方法，核與本件判決結果無影響，爰不逐
    一論駁，併此敘明。
六、據上論結，本件上訴為有理由，依民事訴訟法第四百三十六條之一第三項、第四
    百五十條、第七十八條，判決如主文。
中      華      民      國    九十二    年    十二    月      十六      日
                                民事第四庭審判長法  官   林勤綱
                                                法  官   洪于智
                                                法  官   姚念慈
右為正本係照原本作成。
本件不得上訴。
中      華      民      國    九十二    年    十二    月      十六      日
                                                書記官   朱俶伶


司法院資訊處製作；財團法人民間司法改革基金會備份。
